臺灣高等法院刑事裁定
111年度抗字第1396號
抗  告  人
即  受刑人  黃予樂




上列抗告人即受刑人因詐欺案件，不服臺灣桃園地方法院中華民
國111年7月4日所為撤銷緩刑之裁定（111年度撤緩字第221號）
，提起抗告，本院裁定如下：
    主  文
原裁定撤銷，發回臺灣桃園地方法院。
    理  由
一、原裁定意旨略以：
　㈠抗告人即受刑人黃予樂（下稱受刑人）因犯詐欺案件，經臺
    灣士林地方法院於民國108年12月27日以108年度簡上字第10
    8號判決（下稱原確定判決）處有期徒刑1年，緩刑5年，緩
    刑期間應向曾煥誠、天中天工程有限公司、高彤瑄、吳泓昌
    、吳泓昇全體支付共新臺幣（下同）54萬元，由高彤瑄代為
    收受，並分配予其他被害人，給付時間自109年2月起至清償
    日止，按月於每月15日給付1萬元整，給付方式為匯款至高
    彤瑄永豐銀行之帳戶（帳號詳原確定判決所載），如有一期
    未給付，視為全部到期，該判決於108年12月27日確定。而
    受刑人於109年3月10日、同年4月10日、同年5月10日、同年
    6月10日、同年7月10日、同年8月10日、同年9月10日、同年
    11月17日、同年12月10日各匯款1萬元後，未再匯款，經臺
    灣士林地方檢察署執行科檢察官通知後，始於110年8月9日
    匯款5,000元、同年9月6日匯款1萬元，共匯款10萬5,000元
    予高彤瑄後，迄未再依約履行任何款項，此有臺灣士林地方
    檢察署送達證書、執行筆錄、受刑人之存摺內頁影本、高彤
    瑄之狀紙及所附存摺影本、臺灣士林地方檢察署辦案公務電
    話紀錄表、郵政跨行匯款申請書、永豐銀行櫃員機交易明細
    等件附卷憑參，是受刑人實有違反刑法第74條第2項第3款所
    定負擔之情形無誤。
　㈡受刑人雖於110年9月14日訊問時表示：先前因疫情，無力支
    付緩刑條件，現就業情形比較好就趕快匯款予高彤瑄等語，
    有臺灣士林地方檢察署109年執緩字第48號執行筆錄在卷可
    稽；然受刑人於110年1月至7月間，均未按期付款，僅於110
    年8月9日匯款5,000元、同年9月6日匯款1萬元，嗣又未再給
    付任何款項；又受刑人另於緩刑期間另犯詐欺取財罪，經臺
    灣臺中地方法院以110年度簡字第303號判決判處拘役30日，
    於111年5月6日確定，而受刑人於該案中，就其犯罪所得4萬
    8,000元與該案告訴人成立調解，並如數賠償乙節，有臺灣
    臺中地方法院110年度簡字第303號判決在卷可參，則受刑人
    不僅於尚有財力足以履行本件緩刑條件時，毀棄其對本件被
    害人等之承諾，未與賠償亦未積極與之聯繫相關給付事宜，
    更於緩刑期間再犯詐欺取財罪，且先行賠償他案之告訴人，
    以換得他案量刑之減輕；又受刑人因上開臺灣臺中地方法院
    110年度簡字第303號案件，於111年6月16日入監服刑，此有
    本院被告前案紀錄表在卷可參，故難認受刑人有繼續履行原
    確定判決緩刑條件之誠意。
　㈢受刑人雖償還部分款項，惟並未依照原先之承諾履行，亦未
    再出面處理或回應，且未得被害人同意下，優先賠償他案告
    訴人，可見其確未有繼續履行原確定判決緩刑條件之誠意，
    再考量受刑人所餘未清償之金額甚鉅，倘受刑人仍受有緩刑
    之利益，顯不符合一般大眾法律情感，是受刑人違背誠信，
    未依據緩刑條件遵期履行，且無繼續履行之意願，其違反本
    件緩刑宣告所定負擔之情節當屬重大，自無從再預期受刑人
    猶能恪遵相關法令規定。原審審酌上情認上開緩刑宣告顯難
    收預期之抑制再犯、矯治教化功效，確有執行刑罰之必要，
    核與刑法第75條之1第1項第4款(原裁定贅載同條項第1款，
    應予更正)之規定相符，爰依規定裁定撤銷受刑人之緩刑宣
    告。
二、抗告意旨略以：伊一直與高彤瑄保持聯絡及匯款，之前疫情
    之關係，高彤瑄也有體諒，伊桃園住處房東已售出，伊帶著
    女兒住套房，無法有戶籍，很多信件無法收取，但都有固定
    還款，餘款剩29萬，也會盡力於今年努力還完，附上匯款紀
    錄及與高彤瑄良好溝通關係之資料等語。
三、按緩刑宣告，得斟酌情形，命犯罪行為人向被害人支付相當
    數額之財產或非財產上之損害賠償。又受緩刑之宣告而有違
    反第74條第2項第1款至第8款所定負擔情節重大，足認原宣
    告之緩刑難收其預期效果，有執行刑罰之必要者，得撤銷其
    宣告，刑法第74條第2項第3款及第75條之1第1項第4款分別
    定有明文。至於所謂違反第74條第2項第l款至第8款所定負
    擔「情節重大」者，當從受刑人自始是否真心願意接受緩刑
    所附之負擔，或於緩刑期間中是否顯有履行負擔之可能而隱
    匿或處分其財產、故意不履行、無正當事由拒絕履行或顯有
    逃匿之虞等情事而言，考量受刑人未履行條件情形，與被害
    人所受損害間，依比例原則綜合衡酌原宣告之緩刑是否難收
    其預期之效果，而確有執行刑罰之必要，資以決定該緩刑宣
    告是否應予撤銷，非謂受刑人一不履行即當然應撤銷緩刑。
四、經查：
　㈠受刑人因詐欺案件，經臺灣士林地方法院於108年12月27日以
    原確定判決處有期徒刑1年，緩刑5年，緩刑期間應向曾煥誠
    、天中天工程有限公司、高彤瑄、吳泓昌、吳泓昇全體支付
    共54萬元，由高彤瑄代為收受，並分配予其他被害人，給付
    時間自109年2月起至清償日止，按月於每月15日給付1萬元
    整，給付方式為匯款至高彤瑄永豐銀行之帳戶，如有一期未
    給付，視為全部到期，該判決於108年12月27日確定等情，
    有上開判決書在卷可參。
　㈡受刑人於109年3月10日、同年4月10日、同年5月10日、同年6
    月10日、同年7月10日、同年8月10日、同年9月10日、同年1
    1月17日、同年12月10日各匯款1萬元至高彤瑄之永豐銀行帳
    戶，其後未再匯款，經臺灣士林地方檢察署執行科檢察官通
    知後，復於110年8月9日匯款5,000元、110年9月6日匯款1萬
    元，合計匯款10萬5,000元予高彤瑄，有臺灣士林地方檢察
    署送達證書、執行筆錄、受刑人之存摺內頁影本、被害人高
    彤瑄之狀紙及所附存摺影本、臺灣士林地方檢察署辦案公務
    電話紀錄表、郵政跨行匯款申請書、永豐銀行櫃員機交易明
    細等存卷可按，受刑人確有未依原確定判決之緩刑條件履行
    之情事。
　㈢受刑人固未按時給付款項，惟依原確定判決諭知之給付方式
    ，受刑人至111年9月15日止，原應已給付金額為32萬元，僅
    賸餘款22萬元。而其於110年9月6日之後，於110年9月13日
    、同年10月18日、同年11月1日、同年月12日、同年12月29
    日、111年1月18日、同年2月7日、同年3月14日、同年4月19
    日、同年6月15日、同年8月2日等，有陸續存入或匯入款項
    ，合計金額9萬9,985元至高彤瑄永豐銀行帳戶，並與高彤瑄
    持續保有聯繫、討論付款事宜等情，此有郵政跨行匯款申請
    書及永豐銀行櫃員機交易明細、受刑人與高彤瑄之LINE通訊
    軟體對話紀錄在卷可參（見本院卷第13至37、39至47頁），
    足見受刑人雖未依原確定判決諭知之緩刑條件按時給付，但
    仍有與高彤瑄聯繫還款事宜，且於110年9月6日後仍繼續給
    付款項予高彤瑄，此與原審認定受刑人於110年9月6日後即
    未再給付任何款項有異。
　㈣又受刑人於刑事抗告補充理由狀、刑事陳報狀表示：其於111
    年5月24日給付1萬元，於111年8月3日給付6,015元，於111
    年9月10日給付1萬元予高彤瑄，且至111年9月14日為止，剩
    餘欠款為28萬元等情，此有刑事抗告補充理由狀及檢附之對
    話紀錄影本、刑事陳報狀及檢附之對話紀錄影本等件在卷可
    參。上開各情尚屬未明，倘被告所言非虛，其已支付金額為
    26萬元，與其應付訖之金額32萬元相差非鉅，則受刑人有無
    違反緩刑宣告所定負擔情節重大或是否有故意不履行、無正
    當事由拒絕履行之情，而不具備履行緩刑條件之誠意，饒堪
    研求。
五、綜上，受刑人雖有未按原確定判決諭知之給付方式履行賠償
    之違反負擔情事，然是否已該當刑法第75條之1第1項第4款
    所定「情節重大」之情狀，容非無疑。原審未予審究詳查，
    逕認受刑人違反緩刑宣告所定負擔情節重大，稍嫌速斷。從
    而，受刑人提起抗告，為有理由，應由本院將原裁定撤銷，
    並為顧及受刑人之審級利益，發回原審另為適法之決定。　
據上論斷，應依刑事訴訟法第413條前段，裁定如主文。
中　　華　　民　　國　　111 　年　　9 　　月　　30　　日
                  刑事第十一庭  審判長法　官  張江澤
                                      法　官  梁志偉
                                      法　官  章曉文
以上正本證明與原本無異。
不得再抗告。
                                      書記官  賴又瑄
中　　華　　民　　國　　111 　年　　9 　　月　　30　　日